臺灣高雄地方法院刑事判決　　　　　　　　　　　　　九十三年度易字第一四一號
　　公　訴　人　臺灣高雄地方法院檢察署檢察官
　　被　　　告　辛○○
右列被告因竊盜案件，經檢察官聲請簡易判決處刑（九十二年度偵字第一九六八六號
），及移送併案審理（九十三年度偵字第二三七、六六九、一八０二號），本院高雄
簡易庭認不宜以簡易判決處刑，簽移本院改依通常程序審理，本院判決如左：
    主  文
辛○○連續踰越牆垣竊盜，處有期徒刑拾月。扣案鑰匙壹支沒收。
    事  實
一、辛○○前有違反麻醉藥品管理條例、槍砲彈藥刀械管制條例等前科，並於民國八
    十六年間因肅清煙毒條例等案件，經法院定執行刑為七年三月確定，甫於八十九
    年九月二十八日假釋出監（均不構成累犯），詎不知悔改，基於意圖為自己不法
    所有之概括犯意，於：(一)九十二年九月二十四日下午三時三十分許，夥同與其有
    共同不法所有犯意聯絡及行為分擔之戊○○（業於九十二年十二月二十二日死亡
    ，另經本院為不受理判決），由戊○○騎乘車牌號碼ＤＺＦ─二０九號機車後載
    辛○○，共同前往高雄縣橋頭鄉○○路六十之一號附近之空地，先由戊○○以布
    塊蓋住機車車牌企圖掩飾後，復由二人徒手竊取甲○○所有之氧氣鋼瓶、乙炔鋼
    瓶各一瓶，得手後，將上開鋼瓶搬至前開戊○○騎乘機車之腳踏板處，欲載運離
    去之際，為在場之庚○○發現有異，上前攔阻質問，並立即以電話通知甲○○，
    甲○○旋到場並報警處理而當場逮捕戊○○，惟辛○○趁隙逃逸。辛○○復承前
    概括犯意，於：
    (二)九十二年十二月十一日下午六時許，在高雄市○○區○○里○○路「左營國小
    」大門旁，以自備之鑰匙一支，竊取王均所有、交由丙○○使用（併辦意旨誤載
    為丙○○所有）之ＯＥＭ－六五二重型機車一部，得手後，供己騎乘代步使用；
    嗣於同年月二十六日上午八時，辛○○騎乘上開機車，在高雄市○○區○○街與
    右昌街一八七巷口，為警當場查獲，並扣得其所有之鑰匙一支。(三)九十三年一月
    二日下午一時許，翻越牆垣進入設在高雄市○○區○○路一三三號柯  之「毅芳
    企業有限公司」倉庫內，竊取鐵管十支，於得手後欲離去時，為壬○○當場發現
    而報警查獲。
    (四)於九十三年一月十三日十二時許，在高雄市○○區○○街一二五巷口，竊取己○○所有車牌號碼ＸＤＯ－三一０號之機車一部，得手後，供己騎用；嗣於翌日
    即同年月十四日下午四時十五分許，辛○○騎乘上開機車搭載不知情之郭龍飛，
    在高雄縣梓官鄉○○○路旁為警當場查獲。
二、案經高雄縣政府警察局岡山分局、高雄市政府警察局左營分局移送臺灣高雄地方
    法院檢察署檢察官偵查後，聲請簡易判決處刑及移送併案審理，本院高雄簡易庭
    認不宜以簡易判決處刑，簽移本院改依通常程序審理。
    理  由
一、右揭事實欄一所示(二)、(三)之犯罪事實，業據被告辛○○於警詢、偵訊及本院審理
    中坦認不諱，核與被害人丙○○、柯之於警詢中指訴之失竊情節相符，並經證
    人壬○○於本院調查時指訴明確，復有被害人立具之贓物認領保管收據二紙、現
    場查獲照片七張附卷可稽，及被告所有供竊取上開機車用之鑰匙一支扣案可資佐
    證，足徵被告上開自白與事實相符，堪予採憑。又訊據被告固供承有前揭事實(一)
    與戊○○一同騎乘機車至上址空地搬運甲○○所有之鋼瓶、事實(四)騎乘上開己○○所有遭竊之ＸＤＯ－三一０號機車為警查獲等情，然矢口否認有何此二部分之
    竊盜犯行，辯稱：是戊○○騎機車載我去空地，叫我幫他搬鋼瓶，他說是他朋友
    的我才幫他搬，我不知道他要偷；九十三年一月十四日為警查獲的那台機車是我
    向綽號「強仔」的洪志強借來騎的，我不知道是贓車云云。惟查：
  (一)前開事實(一)之犯罪事實，已據被害人甲○○於警詢及偵訊中指訴綦詳，並經證人
    庚○○於警詢及本院審理中證稱：我看到戊○○、辛○○二人騎乘機車前來我們
    檳榔攤旁邊空地，戊○○拿出布蓋住機車車牌，他們二人共同搬鋼瓶，我上前攔
    阻，並質問他們為何將鋼瓶帶走，辛○○說是老闆要他搬鋼瓶，我問他老闆姓什
    麼，他答不出來，就要戊○○快將車騎走，我橫阻他面前不讓他們離去，甲○○
    趕來後與他們拉扯，後來警方到場將騎機車之戊○○逮捕，但坐在後座之辛○○
    趁機逃跑等語明確（本院卷第八九頁），實已將被告二人行竊時之分工情形及遭
    識破後心虛逃逸之情狀描述甚詳，又共犯戊○○否認有何邀約辛○○同至上址搬
    運鋼瓶情事，於偵訊中辯稱：是辛○○說有人要送他氧氣鋼瓶及乙炔鋼瓶，因辛○○沒有機車，叫我載他去拿等語，參以證人即到場查獲警員丁○○到庭結證證
    稱：我查獲戊○○時他沒有承認偷竊，戊○○供稱係辛○○沒有機車，盧某騙他
    說有朋友送盧某鋼瓶，要戊○○騎車載他去等情（本院卷五六至五七頁），顯見
    被告二人於查獲時係互相推諉卸責，其上開辯解，純係事後卸責之詞，無足採信
    。此外，復有被害人出具之贓物認領保管收據一紙及查獲現場照片四張附卷可佐
    ，被告上開犯行，應堪認定。
  (二)上開時、地車牌號碼ＸＤＯ－三一０號機車遭竊，已據被害人己○○於警詢中指
    訴綦詳，並有其立具之贓物認領保管收據一紙在卷可憑，又被告自承確有騎乘上
    開機車搭載不知情之郭龍飛為警查獲等情不諱，然辯稱：該機車是我向綽號「強
    仔」之洪志強借的，是在九十三年一月十四日為警查獲當日下午三點多，在楠梓
    區興中橋下借的，我不知道是贓車云云，惟證人洪志強於警詢中堅決否認出借予
    被告該車，證人陳國明亦於警詢中證稱：洪志強九十三年一月十四日上下班係由
    我騎機車搭載他等語明確，又依證人郭龍飛於警詢中證稱：當天下午三點左右，
    被告騎乘機車來楠梓區右昌「元帥廟」載我等語，果如被告所稱：該車係於當日
    三點多左右向洪志強借得等情為真，其豈有於三點時即可抵達上址搭載證人郭龍
    飛之理？所辯顯有矛盾，益證其上開所辯顯係事後畏罪避就之詞，難以採信，其
    上開竊盜事實，亦堪認定。
  (三)綜上，本件事證已臻明確，被告前開連續竊盜犯行，均堪認定。
二、核被告辛○○所為，係犯刑法第三百二十條第一項之普通竊盜罪、第三百二十一
    條第一項第二款之踰越牆垣加重竊盜罪。被告辛○○與戊○○就上開事實(一)之竊
    盜犯行，有犯意之聯絡及行為之分擔，均為共同正犯。又被告上開四次共同竊盜
    、加重竊盜及普通竊盜等犯行，時間緊接，所犯又係基本構成要件相同之罪，顯
    係基於概括犯意反覆為之，為連續犯，應依刑法第五十六條之規定，從重論以一
    刑法第三百二十一條第一項第二款踰越牆垣加重竊盜罪。公訴人雖未對被告前開
    事實(二)、(三)、(四)之竊盜犯行起訴，惟此部分與前開論罪科刑部分有連續犯之裁判
    上一罪關係，復經檢察官移送併辦，依審判不可分原則，本院自應併予審理，附
    此敘明。爰審酌被告前有麻藥、槍砲等前科，素行不佳，甫於八十九年九月二十
    八日假釋出監，有臺灣高等法院被告全國前案紀錄表及臺灣高雄地方法院檢察署
    刑案資料查註紀錄表各一份在卷可稽，仍不知悔悟，本次復連續多次竊取他人財
    物，嚴重危害他人財產安全，破壞社會治安，實無可恕，惟念其犯後已坦承部分
    犯行，態度尚佳，未攜帶兇器、工具竊取之犯罪情節非重，所竊得財物之價值亦
    屬非鉅等一切情狀，量處如主文所示之刑，以資懲儆。另扣案之鑰匙一支，為被
    告所有供犯罪所用之物，已據被告於偵訊中供承明確，爰依刑法第三十八條第一
    項第二款之規定，宣告沒收。
據上論斷，應依刑事訴訟法第四百五十二條、第二百九十九條第一項前段，刑法第五
十六條、第三百二十一條第一項第二款、第三十八條第一項第二款，判決如主文。
本案經檢察官乙○○到庭執行職務。
中      華      民      國    九十三    年      三      月     十六     日
                              臺灣高雄地方法院刑事第十二庭
                                      審判長法  官  張世賢
                                            法  官  鍾素鳳
                                            法  官  林韋岑
右正本證明與原本無異。
如不服本判決，應於判決送達後十日內，向本院提出上訴狀。
                                            書記官  林慧君
中    華    民    國      九十三      年      三      月      十六      日
【附錄本判決論罪科刑法條】
中華民國刑法第三百二十一條第一項第二款：
  犯竊盜罪而有左列情形之一者，處六月以上、五年以下有期徒刑：
  二  毀越門扇、牆垣或其他安全設備而犯之者。
